【裁判字號】    97,審交易,440
【裁判日期】    971229
【裁判案由】    過失致死
【裁判全文】
臺灣高雄地方法院刑事判決           97年度審交易字第440號
公  訴  人  臺灣高雄地方法院檢察署檢察官
被      告  甲○○
上列被告因過失致死案件，經檢察官提起公訴（97年度偵字第17
449 號），嗣因被告就被訴事實為有罪陳述，經本院告知簡式審
判程序意旨並聽取公訴人及被告之意見後，本院裁定依簡式審判
程序審理並判決如下：
    主  文
甲○○因過失致人於死，處有期徒刑捌月。
    事  實
一、甲○○於民國97年6 月15日20時13分許，駕駛車牌號碼2183
    -XB 號自用小客車（以下稱前開小客車），沿高雄市○○區
    ○○街由南往北方向行駛，行經該路段與崇明街交岔口之際
    ，原應注意汽車行駛至交岔路口，倘該路段因特殊需要另設
    有標誌、標線，駕駛人應依其指示內容行車，且路面設有「
    停」標字者，駕駛人至此必須停車再開等情事，復依當時夜
    間有照明、市區○○道路無缺陷、無障礙物且視距良好，並
    無不能注意之情況，猶疏未注意，竟未能先行停車而逕自貿
    然前駛，適有張智韋騎乘車牌號碼XNR-361 號重型機車沿崇
    明街由西往東方向同行駛至上述交岔口，因未依規定減速慢
    行，以致見狀後閃煞不及，不慎撞擊甲○○所駕駛前開小客
    車左側車身而當場倒地，並因此受有頭部外傷、顱內出血等
    傷害，經緊急送往高雄市立聯合醫院實施急救，惟於到院前
    已因嚴重頭部外傷併瀰漫性蜘蛛網膜下腔出血及嚴重腦水腫
    而達腦死狀態，嗣後轉往高雄醫學大學附設中和紀念醫院進
    行救治，仍於同年月17日5 時31分因中樞衰竭而不治死亡。
    另甲○○於肇事後仍停留現場，於有偵查犯罪權限之機關及
    公務員發覺其犯罪前，即主動向據報前往處理之員警自承係
    其駕車發生前揭車禍並接受裁判，進而查悉上情。
二、案經高雄市政府警察局小港分局報請台灣高雄地方法院檢察
    署檢察官偵查起訴。
    理  由
一、本件被告甲○○所犯係刑法第276 條第1 項過失致死罪，其
    法定刑為死刑、無期徒刑、最輕本刑為3 年以上有期徒刑以
    外之罪，於準備程序進行中被告就被訴事實為有罪陳述，由
    法官告知簡式審判程序要旨並聽取其與公訴人之意見，經被
    告同意適用簡式審判程序後，本院亦認無不得或不宜改依簡
    式審判程序進行之處，爰依刑事訴訟法第273 條之1 第1 項
    、第284 條之1 規定裁定進行簡式審判程序，合先敘明。
二、前揭事實，業有案發現場暨現場照片26幀、道路交通事故調
    查報告表2 份，道路交通事故現場圖、高雄市立聯合醫院診
    斷證明書、高雄醫學大學附設中和紀念醫院疑非病死病例摘
    要報告表、台灣高雄地方法院檢察署相驗屍體證明書暨檢驗
    報告書及高雄市政府交通局行車事故鑑定委員會鑑定意見書
    各1 件在卷可稽，復據被告於本院審理中坦認上情不諱，足
    徵其自白核與事實相符，堪予採信。按汽車行駛至交岔路口
    ，倘該路段因特殊需要另設有標誌、標線，駕駛人應依其指
    示內容行車；且路面設有「停」標字者，駕駛人至此必須停
    車再開道路交通安全規則第102 條第1 項第11款與道路交通
    標誌標線號誌設置規則第177 條分別定有明文。查被告駕駛
    前開小客車原應注意上揭道路交通安全規定，且衡諸案發時
    、地夜間有照明、市區○○道路無缺陷、無障礙物且視距良
    好，又無不能注意之情形，詎其應注意、能注意猶疏未注意
    ，進而肇致本件交通事故，使被害人因此受有前述嚴重傷害
    ，且於送醫後終因傷重不治死亡，是其過失行為與被害人死
    亡結果二者間具有相當因果關係，應堪認定。另依卷附前開
    案發現場暨車損照片與道路交通事故現場圖所示，被害人張
    智韋乃係騎乘機車撞擊被告前開小客車左側車身，且依車損
    狀況觀之，足見是時車輛撞擊力道非微，據此堪認其就本件
    交通事故雖亦有駕車行經無號誌之交岔路口、應減速慢行以
    作隨時停車準備之過失甚明，然參以上開說明，要仍無解於
    被告前揭過失之責。職是，本件事證明確，被告犯行洵堪認
    定，應依法論科。
三、核被告甲○○所為，係犯刑法第276 條第1 項過失致死罪。
    又被告於肇事後仍停留於案發現場，並於有偵查犯罪權限之
    機關及公務員發覺其犯罪前，主動向負責處理之員警自承係
    其駕車發生前揭車禍，進而接受裁判等情，有高雄市政府警
    察局交通大隊交通事故談話紀錄表1 紙附卷可參，是被告此
    舉當認合於自首要件，爰依刑法第62條前段規定減輕其刑。
    本院審酌被告前無犯罪紀錄，素行良好，實因一時不慎以致
    肇生本案，事後更能坦承犯行，惟參以其過失程度非微且無
    端造成被害人死亡，然被害人就本件交通事故亦同屬與有過
    失，又被告於案發迄今仍未與被害人家屬達成和解或為適當
    賠償等一切情狀，量處如主文所示之刑，以資懲儆。
據上論斷，應依刑事訴訟法第273 條之1 第1 項、第299 條第1
項前段，刑法第276 條第1 項、第62條前段，刑法施行法第1 條
之1 ，判決如主文。
中    華    民    國    97    年    12    月    29    日
                  交通法庭    法  官    陳明呈
以上正本證明與原本無異。
如不服本判決應於收受送達後10日內向本院提出上訴書狀，並應
敘述具體理由；如未敘述上訴理由者，應於上訴期間屆滿後20日
內向本院補提理由書（均須按他造當事人之人數附繕本）「切勿
逕送上級法院」。
中    華    民    國    97    年    12    月    29    日
                              書記官    張琇晴
附錄本判決論罪科刑之法條：
中華民國刑法第二百七十六條 (過失致死罪)
因過失致人於死者，處二年以下有期徒刑、拘役或二千元以下罰
金。
從事業務之人，因業務上之過失犯前項之罪者，處五年以下有期
徒刑或拘役，得併科三千元以下罰金。


司法院資訊處製作；財團法人民間司法改革基金會備份。
